臺灣臺北地方法院民事裁定
110年度聲字第452號
聲  請  人  張長霖  

相  對  人  藍毅    
上列當事人間聲請停止執行事件，本院裁定如下：
    主  文
聲請人為相對人供擔保新臺幣壹拾伍萬玖仟元後，本院一一○年
度司執字第七五八一三號給付票款事件之強制執行程序，於本院
一一○年度訴字第五六四九號債務人異議之訴裁判確定，或因撤
回、和解、調解而終結前，應暫予停止。
    理  由
一、按有回復原狀之聲請，或提起再審或異議之訴，或對於和解
    為繼續審判之請求，或提起宣告調解無效之訴，撤銷調解之
    訴，或對於許可強制執行之裁定提起抗告時，法院因必要情
    形或依聲請定相當並確實之擔保，得為停止強制執行之裁定
    ，強制執行法第18條第2項定有明文。又法院依強制執行法
    第18條第2項定擔保金額而准許停止強制執行之裁定者，該
    項擔保係備供債權人因停止執行所受損害之賠償，其數額應
    依標的物停止執行後，債權人未能即時受償或利用該標的物
    所受之損害額，或其因另供擔保強制執行所受之損害額定之
    ，非以標的物之價值或其債權額為依據（最高法院91年度台
    抗字第429號裁判意旨參照），詳言之，應以債權人因執行
    程序之停止，致原預期受償之時間延後所生之損害，為定擔
    保數額之依據。又依通常社會觀念，使用金錢之對價即為利
    息，執行債權倘為金錢債權，債權人因執行程序停止，致受
    償時間延後，通常應可認係損失停止期間利用該債權總額所
    能取得之利息。再依民法第233條第1項前段、第203條規 定
    ，遲延之債務，以支付金錢為標的者，債權人得請求依法定
    利率計算之遲延利息；應付利息之債務，其利率未經約定，
    亦無法律可據者，週年利率為5％。此項遲延利息之本質屬於
    法定損害賠償，亦可據為金錢債權遲延受償所可能發生之損
    害之賠償標準。
二、本件聲請意旨略以：聲請人與相對人間關於本院110年度司
    執字第75813號給付票款強制執行事件（下稱系爭執行事件
    ），業經聲請人提起債務人異議之訴，而系爭執行事件查封
    之財產一旦遭受拍賣，勢難回復原狀，為此，聲請人願供擔
    保，請准予裁定系爭執行事件於上開債務人異議之訴判決確
    定前停止執行等語。
三、經查，本件聲請人已向本院提起債務人異議之訴（即110年
    度訴字第5649號），茲復聲請裁定停止系爭執行事件之強制
    執行程序，經本院核閱系爭執行事件卷宗及債務人異議之訴
    卷宗，聲請人所提前開債務人異議之訴，無何程序上不合法
    或顯無理由之情形，且上開執行事件之強制執行程序尚未終
    結，聲請人聲請停止執行，與強制執行法第18條第2項規定
    核無不合，應予准許。次查，相對人持上述執行名義聲請對
    聲請人執行新臺幣（下同）95萬元本金及其利息、強制執行
    費用，本院審酌相對人所受損害者，應係上開執行事件停止
    執行後，相對人未能即時受償所受之損害額，即停止期間未
    受償範圍內債權額所能取得之利息，而本件訴訟標的金額未
    逾150萬元，係不得上訴第三審案件，參考各級法院辦案期
    限實施要點規定，第一、二審通常程序審判案件之辦案期限
    分別為1年4個月、2年，共計3年4個月，準此，本院以此預
    估為聲請人提起債務人異議之訴獲准停止執行，因而致相對
    人執行延宕之期間，相對人因聲請人停止本件執行可能所受
    之損害額，約為158,333元（計算式：95萬元×5％×〈3+4/12〉≒
    158,333元，元以下四捨五入），本院認聲請人供擔保金額
    取其概數以15萬9仟元為適當，是以聲請人為相對人提供前
    開擔保金額後，方得停止執行。
四、依強制執行法第18條第2項，裁定如主文。
中　　華　　民　　國　　110 　年　　9 　　月　　28　　日
                  民事第二庭    法　官　蔡英雌
以上正本係照原本作成。
如不服本裁定應於送達後10日內向本院提出抗告狀，並繳納抗告
費新臺幣1,000元。
中　　華　　民　　國　　110 　年　　9 　　月　　28　　日
                                書記官  霍薇帆